【裁判字號】    89,家抗,20
【裁判日期】    890531
【裁判案由】    拋棄繼承
【裁判全文】
臺灣高等法院高雄分院民事裁定  八十九年度家抗字第二十號
    抗    告  人  乙○○
                  甲○○○
                  洪青盎
    兼訴訟代理人  丙○○○
右抗告人等因對被繼承人洪健唐之遺產拋棄繼承權事件，對於中華民國八十九年三月
十三日台灣屏東地方法院八十九年度繼字第一一七號所為裁定提起抗告，本院裁定如
左：
      主      文
原裁定廢棄。
      理      由
一、抗告意旨略以：洪健唐之妻林姈瑱、子女洪子芸、洪海綺均有向原裁定法院聲明
    拋棄繼承，其案號為八十九年度繼字第一二九號，並有林姈瑱、洪子芸、洪海綺
    為拋棄繼承權利致抗告人洪青盎、丙○○○之存證信函附卷為憑，是原裁定法院
    駁回抗告人之聲明拋棄繼承，殊有事實之出入云云。
二、按繼承，因被繼承人死亡而開始。又繼承人拋棄其繼承權，應於知悉其得繼承之
    時起二個月內以書面向法院為之。民法第一千一百四十七條、第一千一百七十四
    條第一項、第二項前段分別定有明文。經查，本件之被繼承人洪健唐於民國（下
    同）八十九年一月二十日死亡，其女洪海綺於八十七年十一月五日死亡，是其第
    一順位繼承人為配偶林姈瑱及女洪子芸，此有戶籍謄本附卷可按。林姈瑱、洪子
    芸已於八十九年三月二十日向台灣屏東地方法院聲請拋棄繼承，經台灣屏東地方
    法院於八十九年四月十日准予備查，有該法院八十九年五月二十二日屏院正民安
    字第八十九繼一二九號函附卷可稽，是林姈瑱、洪子芸之繼承權已經合法拋棄，
    溯及繼承開始時喪失繼承權。
三、又按遺產繼承人，除配偶外，依左列順序定之：一、直系血親卑親屬。二、父母
    。三、兄弟姊妹。四、祖父母。先順序之繼承人均拋棄其繼承權時，由次順序之
    繼承人繼承。因他人拋棄繼承而應為繼承之人，為限定繼承或拋棄繼承時，應於
    知悉其得繼承之日起二個月內為之。民法第一千一百三十八條、第一千一百七十
    六條第六項前段、第七項定有明文。本件抗告人洪青盎、丙○○○、乙○○、甲
    ○○○分別為被繼承人洪健唐之第二、三、四順序繼承人，依前開規定，分別因
    先順序之繼承人拋棄繼承而成為應為繼承之人，自亦得拋棄繼承權，原裁定認事
    用法顯有違誤，抗告意旨指摘原裁定不當，為有理由，應由本院將原裁定廢棄，
    以維護抗告人之權益。
據上論結，本件抗告為有理由。依非訟事件法第二十八條、民事訴訟法第四百九十二
條第二項，裁定如主文。
中      華      民      國    八十九    年      五      月    三十一    日
                                      臺灣高等法院高雄分院民事第二庭
~B1審判長法官   高金枝
~B2      法官   簡色嬌
~B3      法官   黃清江
右為正本係照原本作成。
如對本裁定抗告，須於裁定送達後十日內向本院提出抗告狀，並應繳納抗告費新台幣
四十五元。
中      華      民      國    八十九    年      六      月      二      日
~B法院書記官    吳福連
                                                                     Ｊ


司法院資訊處製作；財團法人民間司法改革基金會備份。
